【裁判字號】    89,抗,46
【裁判日期】    890218
【裁判案由】    沒入保證金
【裁判全文】
臺灣高等法院刑事裁定                            八十九年度抗字第四十六號
    抗  告  人  甲○○
    即 具保 人
右抗告人因被告乙○○贓物案件，不服臺灣臺北地方法院八十九年度聲字第四十九號
，中華民國八十九年一月七日第一審裁定（聲請案號：臺灣臺北地方法院檢察署八十
八年度執聲沒速字第三三一號），提起抗告，本院裁定如左：
    主      文
原裁定撤銷，發回臺灣臺北地方法院。
    理      由
一、本件聲請意旨略以：被告乙○○因涉竊盜等案件，經法院指定保證金額新臺幣六
    萬元，由具保人甲○○以現金保證後，將被告釋放，茲因被告逃匿，爰依刑事訴
    訟法第一百二十一條第一項、第一百十八條規定，聲請將具保人所繳納保證金沒
    入之。原法院則以：被告乙○○經檢察官傳喚、拘提到案執行均未果，復另函知
    具保人甲○○應通知被告到案執行，否則將沒入具保人所繳納之保證金，有送達
    證書在卷可按，惟被告乙○○仍未到案接受執行，顯見被告確已逃匿，而裁定准
    將具保人甲○○原繳納上開保證金沒入。
二、具保人抗告意旨則以：被告乙○○因患有重病，經臺灣士林地方法院檢察署准予
    保外治療中，被告先後於八十八年十一月十五日、八十八年十二月七日、八十八
    年十二月十七日，分別檢具診斷證明書等資料向臺灣臺北地方法院檢察署檢察官
    陳報並聲請准予保外治療，惟被告從未接獲檢察官之回覆，查被告並未有逃匿之
    事實，原法院所為沒入保證金之裁定，即有未當，爰提起抗告等語。
三、按法院依刑事訴訟法第一百十八條第一項規定沒入具保人所繳納之保證金，以具
    保之被告逃匿為要件。本件被告乙○○因犯贓物罪，於判處罪刑確定後經通知、
    拘提均未到案執行，且由檢察官函知具保人應通知被告到案執行而未果，固據聲
    請人提出送達證書、拘票影本為證；惟查，被告乙○○於受通知後，分別於八十
    八年十一月十五日、八十八年十二月七日、八十八年十二月十七日，以罹患疾病
    為由，並檢附診斷證明書、檢查通知單、臺灣士林地方法院檢察署八十八年十一
    月三十日士檢執乙字第二六四二一號函影本等資料，具狀向檢察官聲請停止執行
    ，有聲請狀在臺灣臺北地方法院檢察署八十八年度執字第三０六四號執行卷宗可
    稽，業經本院向該署調閱該案卷宗查證明確，而該執行案件卷宗，亦無檢察官對
    被告乙○○所提出聲請為准駁與否之資料，且依該案卷附該署對被告發布通緝書
    稿，該文稿係於八十八年十二月二十四日由檢察官轉呈核閱，於八十八年十二月
    二十七日分別由主任檢察官、檢察長審核、判行，始於八十八年十二月二十九日
    發文通緝，足證被告乙○○於被通緝前業就其是否接受執行之相關事宜向檢察官
    提出聲請，本此事證，得否認為被告乙○○確已逃匿而符於將具保人所繳納保證
    金沒入情形，即非無再予調查詳究之必要。綜上理由，本件具保人所為抗告，為
    有理由，應由本院將原法院裁定撤銷，並發回該法院再行調查。
據上論斷，應依刑事訴訟法第四百十三條裁定如主文。
中    華    民    國    八十九    年      二        月        十八      日
                            臺灣高等法院刑事第十七庭
                                審判長法  官  陳  正  雄
                                      法  官  許  錦  印
                                      法  官  林  勤  純
右正本證明與原本無異。
不得再抗告。
                                      書記官  賴  思  華
中    華    民    國    八十九    年      二        月      二十一      日


司法院資訊處製作；財團法人民間司法改革基金會備份。
